臺灣臺南地方法院刑事判決
111年度訴字第986號
公  訴  人  臺灣臺南地方檢察署檢察官
被      告  陳偉捷



指定辯護人  本院公設辯護人林宜靜  
上列被告因違反毒品危害防制條例案件，經檢察官提起公訴（11
1年度偵字第18168號），本院判決如下：
    主  文
陳偉捷販賣第二級毒品未遂，處有期徒刑貳年拾月。
扣案之甲基安非他命壹包（驗餘淨重零點捌柒壹肆公克，含包裝
袋壹只）沒收銷燬之；扣案之HUAWEI行動電話壹支（含SIM卡貳
張）沒收之。
    犯 罪 事 實
一、陳偉捷明知甲基安非他命係毒品危害防制條例所明定之第二
    級毒品，不得持有、販賣，竟基於販賣第二級毒品甲基安非
    他命牟利之犯意，於民國111年7月14日17時許，以其所持用
    之行動電話1支（廠牌：HUAWEI，含SIM卡2張）連結網際網
    路，在「UT」網路聊天室，以暱稱「執商」（「執」泛指安
    非他命毒品，「商」係商人之意），用以表明其有甲基安非
    他命可供販售，適為員警執行網路巡邏時發現，喬裝買家與
    陳偉捷洽談購買第二級毒品甲基安非他命之事宜，陳偉捷並
    以上開手機內之微信軟體帳號「che85n_666」聯絡交易，雙
    方約定以新臺幣（下同）5千元之價格交易甲基安非他命1包
    。嗣於同日22時45分許，陳偉捷依約前往臺南市○○區○○路○
    段00號前，將1包甲基安非他命交予喬裝買家之員警，並收
    取現金5千元，喬裝買家之員警旋即向陳偉捷表明身分，予
    以當場逮捕，並扣得上開甲基安非他命1包（驗前淨重0.888
    5公克，驗餘淨重0.8714公克）、HUAWEI行動電話1支（含SI
    M卡2張）。
二、案經雲林縣警察局臺西分局報告臺灣臺南地方檢察署檢察官
    偵查起訴。
    理  由
一、證據能力部分
　　本判決下列所引用被告陳偉捷以外之人於審判外之陳述，檢
    察官、被告及辯護人於本院準備程序及審理時均同意有證據
    能力（見院卷第68至69頁、第136至140頁），且本院審酌上
    開證據資料作成時之情況，尚無違法不當及證明力明顯過低
    之瑕疵，而認為以之作為證據應屬適當，依刑事訴訟法第15
    9條之5第1項規定，均有證據能力。其餘認定本案犯罪事實
    之非供述證據，查無違反法定程序取得之情，依刑事訴訟法
    第158條之4規定反面解釋，亦具證據能力。
二、上揭犯罪事實，業據被告於警詢、偵訊、本院準備程序及審
    理中坦承不諱，且有雲林縣警察局小隊長陳羿嘉111年7月14
    日職務報告、衛生福利部草屯療養院草療鑑字第1110700220
    號鑑驗書、雲林縣警察局臺西分局偵查隊扣押筆錄、扣押物
    品目錄表各1份、雲林縣警察局臺西分局偵查隊現場對話錄
    音譯文4份、「UT」網路聊天室截圖7張、微信通訊軟體對話
    紀錄截圖12張、扣案毒品照片2張、扣押物品清單2份附卷及
    第二級毒品甲基安非他命1包、行動電話1支等物扣案可資佐
    證。再者，本件被告以5千元之價格販賣第二級毒品，係屬
    有償，且依卷附之現場對話錄音譯文，被告向喬裝買家之員
    警自承：我剛剛有用一點（見警卷第27頁），足見被告主觀
    上有從上開毒品交易中賺取量差利潤，具有販賣毒品以牟利
    之意圖，至為灼然。綜上所述，被告之任意性自白核與事實
    相符，堪以認定，本件事證明確，應依法論科。
三、論罪科刑
  ㈠查甲基安非他命係毒品危害防制條例第2條第2項第2款所列之
    第二級毒品，不得非法販賣、持有。被告與喬裝買家之員警
    議定交易第二級毒品甲基安非他命1包，並依約定送交至指
    定地點，顯已著手於販賣第二級毒品犯行，惟因交易對象為
    喬裝買家之員警，該員警實無購買毒品真意，虛偽買賣毒品
    意在辦案，以求人贓俱獲，伺機逮捕，事實上不能真正完成
    買賣毒品行為，是應論以販賣未遂罪。故核被告所為，係犯
    毒品危害防制條例第4條第6項、第2項之販賣第二級毒品未
    遂罪。被告販賣前持有第二級毒品甲基安非他命之低度行為
    ，為其販賣之高度行為所吸收，不另論罪。
  ㈡被告販賣第二級毒品犯行，客觀上雖已著手於販賣行為之實
    行，惟因喬裝購毒者之警方自始即不具購買毒品真意而就毒
    品交易未有達成真實合意而不遂，為未遂犯，爰依刑法第25
    條第2項之規定減輕其刑。
  ㈢按犯毒品危害防制條例第4條至第8條之罪，於偵查及審判中
    均自白者，減輕其刑，毒品危害防制條例第17條第2項定有
    明文。被告於警詢、偵查及本院審理中均自白販賣第二級毒
    品犯行，已如前述，合於毒品危害防制條例第17條第2項之
    規定，爰依該規定減輕其刑，並依法遞減輕之。
  ㈣至被告雖於警詢供稱其毒品來源為綽號「偉捷」之人，然無
    法提供真實姓名、年籍資料，且無法供出居住何處，故偵查
    機關無法查獲毒品來源，有臺灣臺南地方檢察署111年9月16
    日南檢文愛111偵18168字第11190663910號函、雲林縣警察
    局臺西分局111年9月19日雲警西偵字第1110014852號函暨所
    附職務報告及111年10月2日雲警西偵字第1110015768號函暨
    所附職務報告（見院卷第53頁、第55至57頁、第107至109頁
    ）在卷可稽。本件檢、警機關並無因被告之供述而查獲其他
    正犯或共犯，被告並無毒品危害防制條例第17條第1項之適
    用，附此敘明。
  ㈤爰審酌被告正值青壯，不思以正途獲取所需，其明知毒品戕
    害身心健康，竟無視政府杜絕毒品犯罪之禁令，販賣第二級
    毒品欲藉以牟利，戕害國民身心健康，危害社會治安，所為
    實屬不該，並考量被告犯後坦認犯行，且其販入之毒品尚未
    賣出即為警查獲，兼衡其自陳國中肄業之教育程度，離婚，
    育有1名4歲女兒，目前由其前妻照顧，入監前從事水電工，
    月入約3至4萬元，需扶養女兒（見院卷第142頁）等一切情
    狀，量處如主文第1項所示之刑，以資懲儆。
四、沒收
  ㈠按查獲之第二級毒品，不問屬於犯罪行為人與否，沒收銷燬
    之，毒品危害防制條例第18條第1項前段定有明文。查扣案
    之白色結體1包，經檢驗確含有第二級毒品甲基安非他命成
    分（驗前淨重0.8885公克、驗餘淨重0.8714公克），有衛生
    福利部草屯療養院草療鑑字第1110700220號鑑驗書附卷可憑
    （見警卷第22頁），自應依毒品危害防制條例第18條第1項
    前段之規定，宣告沒收銷燬之。而盛裝上開毒品之包裝袋1 
    只，具有防止毒品裸露、逸出及潮濕功用，因與其上殘留之
    毒品難以完全析離，亦無析離之必要與實益，應併為沒收銷
    燬。
  ㈡扣案之HUAWEI行動電話1支（含SIM卡2張），為被告所有，用
    以與喬裝買家之員警聯絡使用之物，業據被告於本院審理時
    供承在卷（見院卷第141至142頁），是該行動電話係供其販
    賣第二級毒品所用之物，應依毒品危害防制條例第19條第1
    項規定，宣告沒收。
  ㈢又本件員警係虛偽買賣毒品，且被告向喬裝買家之員警收取5
    千元旋即為警當場逮捕查獲而未遂，是被告就本案犯行並未
    有何犯罪所得，故無庸宣告沒收，附此敘明。
據上論斷，應依刑事訴訟法第299條第1項前段，毒品危害防制條
例第4條第6項、第2項、第17條第2項、第18條第1項前段、第19
條第1項，刑法第11條、第25條第2項，判決如主文。
本案經檢察官張佳蓉提起公訴，檢察官蘇烱峯到庭執行職務。
中　　華　　民　　國　　111 　年　　10　　月　　27　　日
                  刑事第十一庭  審判長  法  官  陳威龍
                                        法  官  陳嘉臨
                                        法  官  張婉寧
以上正本證明與原本無異。
如不服本判決應於收受本判決後20日內向本院提出上訴書狀，並
應敘述具體理由。其未敘述上訴理由者，應於上訴期間屆滿後20
日內向本院補提理由書狀（均須按他造當事人之人數附繕本）「
切勿逕送上級法院」。 
      　　　　　　　　　　　　　　　　　書記官  蔡雅惠
中　　華　　民　　國　　111 　年　　10　　月　　31　　日

附錄論罪科刑法條：
毒品危害防制條例第4條
製造、運輸、販賣第一級毒品者，處死刑或無期徒刑；處無期徒
刑者，得併科新臺幣3千萬元以下罰金。
製造、運輸、販賣第二級毒品者，處無期徒刑或10年以上有期徒
刑，得併科新臺幣1千5百萬元以下罰金。
製造、運輸、販賣第三級毒品者，處7年以上有期徒刑，得併科
新臺幣1千萬元以下罰金。
製造、運輸、販賣第四級毒品者，處5年以上12年以下有期徒刑
，得併科新臺幣5百萬元以下罰金。
製造、運輸、販賣專供製造或施用毒品之器具者，處1年以上7年
以下有期徒刑，得併科新臺幣1百50萬元以下罰金。
前五項之未遂犯罰之。